# 求助陈版 : 同一控制下企业合并，恢复留存收益问题。

提问人：csse235 时间：2021-03-01 12:33:04
1.自资本公积恢复留存收益是盈余公积也要恢复吗？即借:资本公积 贷:未分配利润 贷:盈余公积。 那么合并报表中的盈余公积不就不等于母公司盈余公积了吗？ 2.如果被合并方未分配利润为负数，是否还需要自资本公积中恢复，即借:未分配利润 盈余公积 贷:资本公积

回答人：chenyiwei
被合并方的盈余公积作为留存收益的组成部分，也应当一并予以恢复，但恢复的盈余公积金额不是贷记合并报表中的盈余公积，而是贷记合并报表中的未分配利润，即恢复后体现在合并报表的“未分配利润”项目中。